# 不同性质的往来对抵，现金流量表如何反映

提问人：sunyulu 时间：2016-08-22 18:47:36
甲公司为我公司供应商，本年年初甲公司从我公司借款 200 万用于资金周转，现在甲公司提供给我公司一批原材料用以抵消 200 万借款，请问我公司在编制现金流量表时该如何反映该项经营活动，该项经营活动实际上没有发生现金流，编制现金流量表时是否需要模拟现金流入流出，谢谢指导！

回答人：chenyiwei
现金流量表正表中不需要模拟现金流入和流出，但需在附注中对该项以非货币资产结算货币性债权的事项予以说明。